Inventaris van het archief van het Ministerie van Waterstaat: Directie van de Waterstaat (DW), 1930-1949
Nationaal Archief, Den Haag
- Stukken gelicht uit dossiers 1-651, 2.
  - Ingenieurs, aanspraken op aanstelling in vaste dienst van tijdelijke opzichters en --- met een diensttijd van meer dan 10 jaren [dossier 346] [portefeuille nr. 151-3]., 1930-1939; 1903
  - Inundaties, --- [dossier 100] [portefeuille nr. 69-1]., 1944-1946; 1791
  - Inpoldering, --- Braakman [dossier 3] [portefeuille nr. 3-1]., 1930-1949; 1697
  - Inpoldering, --- Biesbosch, schutsluis en haven gemeente Werkendam [dossiers 35, 74] [portefeuille nr. 20-2]., 1939-1949; 1730
  - Inpoldering, --- onder Papendrecht, dijkverzwaring Gorinchem-Papendrecht [dossier 40] [portefeuille nr. 25-2]., 1940-1943; 1736
  - Inpoldering, plan van --- Noordoostpolder [dossier 547] [portefeuille nr. 166-2]., 1931-1939; 1927
  - Inrichting, --- Staatsboomkwekerij (steun aan boomkwekers) [dossiers 342, 547] [portefeuille nr. 142-2]., 1930-1934; 1893
  - Inschakeling, --- waterstaatspersoneel bij luchtbescherming [dossier 345] [portefeuille nr. 150-2]., 1940-1941; 1902
  - Instelling, --- Openbaar Lichaam Noord Oostelijke Polder [dossiers 308, 547] [portefeuille nr. 170-1]., 1940-1945; 1932
  - Instelling, --- gemeente Wieringermeer [dossier 547] [portefeuille nr. 167-2]., 1939-1941; 1928
  - Instelling, --- en samenstelling Zuiderzeeraad en vaststelling bepalingen betreffende die Raad [dossier 547] [portefeuille nr. 167-1]., 1930-1946; 1928
  - Instructie, --- IJsopruiming [dossier 45] [portefeuille nr. 29-4]., 1932-1936; 1741
  - Instructie, --- buitengewoon riviercorrespondentie [dossiers 45, 78, 100] [portefeuille nr. 55-1]., 1930-1933; 1774
  - Instructie, --- buitengewoon riviercorrespondentie [dossiers 45, 78] [portefeuille nr. 56-1]., 1933-1936; 1775
  - Instructie, --- buitengewoon riviercorrespondentie [dossiers 45, 78] [portefeuille nr. 56-2]., 1937-1943; 1775
  - Instructie, algemene --- kantonniers Rijkswaterstaat en Zuiderzeewerken [dossier 547] [portefeuille nr. 152-1]., 1937-1938; 1904
  - Internationale Scheepvaart congressen, permanente --- [dossier 21] [portefeuille nr. 11-2]., 1930-1939; 1713
  - Internationale Wegencongressen, --- 6e, 7e en 8e [dossier 342] [portefeuille nr. 135-1]., 1933-1938; 1882
  - Internationale Wegencongressen, --- 6e, 7e en 8e [dossier 342] [portefeuille nr. 136-1]., 1933-1938; 1883
  - Joure, Rijksweg 43; gedeelte Harkezijl-Sneek en gedeelte --- Heerenveen [dossier 307] [portefeuille nr. 118-1]., 1937; 1858
  - Julianakanaal, schade door lekwater van het --- [dossier 210] [portefeuille nr. 44-1]., 1932-1939; 1760
  - Julianakanaal, schade door lekwater van het --- [dossier 210] [portefeuille nr. 44-2]., 1937-1948; 1760
  - Julianakanaal, ondergrondse ontginningen van Staatsmijn Maurits nabij en onder het --- [dossiers 71, 210] [portefeuille nr. 45-3]., 1762
  - Julianakanaal, --- overlaadhaven Born [dossier 210] [portefeuille nr. 77-1]., 1931-1936; 1800
  - Julianakanaal, --- overlaadhaven Maaasbracht [dossier 210] [portefeuille nr. 77-2]., 1932-1935; 1801
  - Julianakanaal, --- overlaadhaven Stein [dossier 210] [portefeuille nr. 77-3]., 1930-1937; 1801
  - Julianakanaal, --- voeding van het --- door Maaswater [dossier 21] [portefeuille nr. 79-1]., 1937; 1803
  - Julianakanaal, --- geschil Staat/Boerema en Raske [dossier 21] [portefeuille nr. 80-2]., 1933-1943; 1805
  - Kaarten, weg (beheers) --- (modellegger) voor de rijkswegen [dossier 342] [portefeuille nr. 141-1]., 1941-1943; 1891
  - Kabels, leggen, hebben van --- en buizen in rijkswegen [dossier 342] [portefeuille nr. 142-3]., 1931-1938; 1893
  - Kanaal, --- Hilversum-Vecht [dossier 6] [portefeuille nr. 8-3]., 1931-1939; 1706
  - Kanaal, werken aan --- Voorne [dossier 41] [portefeuille nr. 25-4]., 1932-1941; 1736
  - Kanaal, Twente ---, doortrekking zij --- Almelo [dossiers 68, 387] [portefeuille nr. 43-1]., 1948-1949; 1759
  - Kanaalhaven, --- Terneuzen [dossier 3] [portefeuille nr. 3-2]., 1930-1949; 1697
  - Kanaalpersoneel, dienst- en rusttijden --- in Drenthe, kanaalpersoneel brugpersoneel Voornse Kanaal en Merwedekanaal [dossier 347] [portefeuille nr. 152-4]., 1930-1947; 1904
  - Kanaal Stroobos, Friese kanalen, --- IJsselmeer, keuze eindpunt [dossiers 201, 547] [portefeuille nr. 74-1]., 1934-1943; 1797
  - Kanaal Stroobos, Friese kanalen, --- IJsselmeer, gedeelte Bergumermeer-Wijde Ee [dossier 201] [portefeuille nr. 76-3]., 1936-1938; 1799
  - Kanaal Tonejacht, Friese kanalen, --- Harlingen, tracé bij Leeuwarden [dossier 201] [portefeuille nr. 75-2]., 1936-1946; 1798
  - Kanalen, voeding van de --- in Drenthe en oostelijk Groningen [dossiers 45, 70, 375] [portefeuille nr. 44-4]., 1946-1948; 1761
  - Kanalen, --- in Z.O. Groningen, algemeen [dossier 201] [portefeuille nr. 73-2]., 1931-1942; 1796
  - Kanalen, --- in Z.O. Groningen, subsidie [dossier 201] [portefeuille nr. 73-2]., 1931-1943; 1796
  - Kantonniers, algemene instructie --- Rijkswaterstaat en Zuiderzeewerken [dossier 347] [portefeuille nr. 152-1]., 1937-1938; 1904
  - Karelpolder, ---, herstel zeedijk [dossiers 51, 242] [portefeuille nr. 81-3]., 1943-1949; 1807
  - Kreekxhaven, Rijksweg 16; bouw gemaal en afdamming --- Rotterdam [dossiers 45, 303] [portefeuille nr. 104-2]., 1939-1944; 1841
  - Kerkrade, Rijksweg 76; (Roermond)- Geleen-Hoensbroek- Valkenhuizen --- -grens [dossier 311] [portefeuille nr. 130-1]., 1931-1936; 1874
  - Kerkrade, Rijksweg 76; (Roermond)- Geleen-Hoensbroek- Valkenhuizen --- -grens [dossier 311] [portefeuille nr. 130-2]., 1937-1941; 1875
  - Keuringscommissie, ---, kandidaten voor betrekking bij de Rijkswaterstaat [dossier 345] [portefeuille nr. 148-4]., 1933-1945; 1900
  - Keuringseisen, --- cement [dossier 21] [portefeuille nr. 12-1]., 1933-1939; 1714
  - Koedoodkanaal, ---, haven- en kanaalaanleg op IJsselmonde [dossier 79] [portefeuille nr. 57-2]., 1930-1949; 1777
  - Koninklijk Besluit, --- 7 december 1948, nr. 24, indeling van de Rijkswaterstaatsdienst [dossier 344] [portefeuille nr. 153-2]., 1947-1949; 1906
  - Koninklijk Besluit, --- 15 oktober 1936, nr. 30 [dossiers 78, 348] [portefeuille nr. 153-5]., 1906
  - Kon. Emmahaven, subsidie exploitatie --- te Clinge [dossier 35] [portefeuille nr. 18-1]., 1931-1949; 1724
  - Kosten, commissie --- van de weg (Subcommissie van de Centrale Commissie van Advies en Bijstand van het Verkeersfonds) [dossier 342] [portefeuille nr. 141-2]., 1937-1944; 1891
  - Kunstwerken, Rijksweg 12; gedeelte in Gelderland, schema's van --- [dossier 302] [portefeuille nr. 97-1]., 1941-1942; 1830
  - Lage Zwaluwe, verhoging dijk langs zuidzijde Amer, haven van --- [dossier 74] [portefeuille nr. 51-1]., 1941-1944; 1769
  - Landmeetkundige dienst, samenwerking van de --- van het kadaster met de Meetkundige dienst van de Rijkswaterstaat [dossier 177] [portefeuille nr. 71-1]., 1930-1933; 1793
  - Landmeetkundige dienst, samenwerking van de --- van het kadaster met de Meetkundige dienst van de Rijkswaterstaat [dossier 177] [portefeuille nr. 71-2]., 1934-1949; 1793
  - Leende, Rijksweg 68; --- Limburgse grens [dossier 301] [portefeuille nr. 82-4]., 1934-1937; 1809
  - Leeuwarden, Rijksweg 39; traverse --- en verbinding Rijkswegen 9 en 39. Verbetering van de Hoeksterbrug, de Noorderbrug en de Arensbrug allen gelegen in de traverse. Overdracht gedeelte Groningerstraatweg in beheer en onderhoud aan de gemeente --- [dossier 307] [portefeuille nr. 120-1]., 1931-1938; 1861
  - Leeuwarden, Rijksweg 39; traverse --- en verbinding Rijkswegen 9 en 39. Verbetering van de Hoeksterbrug, de Noorderbrug en de Arensbrug allen gelegen in de traverse. Overdracht gedeelte Groningerstraatweg in beheer en onderhoud aan de gemeente --- [dossier 307] [portefeuille nr. 121-1]., 1940-1947; 1862
  - Leeuwarden, Rijksweg 40, Rauwerd-Sneek-Lemmer als onderdeel van verbinding --- Lemmer-Kampen door de Noordoostpolder [dossier 307] [portefeuille nr. 122-2]., 1940-1944; 1865
  - Leeuwarderadeel, Rijksweg 32; verbeteren van de verlengde Schrans, --- [dossier 307] [portefeuille nr. 121-1]., 1933-1942; 1863
  - Limburg, Maas in ---, brochure Troupin [dossier 210] [portefeuille nr. 78-2]., 1934-1937; 1802
  - Limburg, bijdrage aan de provincie --- voor onderhoud grote wegen [dossiers 311, 342] [portefeuille nr. 132-2]., 1934-1938; 1878
  - Linge, verbetering ---, uitwatering [dossier 17] [portefeuille nr. 8-1]., 1934-1941; 1706
  - Linge, Rijksweg 26; bouw brug over de --- te Geldermalsen [dossier 302] [portefeuille nr. 93-1]., 1932-1939; 1825
  - Maas, overbrugging --- bij Hedel [dossiers 74, 342] [portefeuille nr. 49-2]., 1931-1938; 1767
  - Maas, --- in Limburg, brochure Troupin [dossier 210] [portefeuille nr. 78-2]., 1934-1937; 1802
  - Maas, --- in Limburg, procedure Staat/van Haren [dossier 210] [portefeuille nr. 79-2]., 1931-1940; 1803
  - Maas, in Limburg, schade door opstuwing --- [dossier 210] [portefeuille nr. 80-1]., 1930-1938; 1804
  - Maassluis, ---, subsidie baggerwerk haven [dossier 35] [portefeuille nr. 182-1]., 1930-1949; 1946
  - Maastricht, herstel St. Servaasbrug te --- [dossiers 71, 210] [portefeuille nr. 45-2]., 1946-1949; 1762
  - Maastricht, haven --- [dossiers 35, 71, 210, 387] [portefeuille nr. 45-4]., 1939-1949; 1762
  - Maastricht, Rijksweg 75; Roermond-Geleen ---, aansluiting aan de Franciscus Romanusweg te --- [dossier 311] [portefeuille nr. 131-1]., 1933-1938; 1876
  - Maaswater, voeding van het Julianakanaal door --- [dossier 210] [portefeuille nr. 79-1]., 1937; 1803
  - Mark, verbetering van de --- [dossier 61] [portefeuille nr. 37-2]., 1947-1949; 1750
  - Mark, ---, afwatering [dossier 74] [portefeuille nr. 37-1]., 1937-1943; 1750
  - Materiaal onderzoek, --- ten behoeve van Rijkswaterstaat door Toegepast Natuurwetenschappelijk Onderzoek [dossier 21] [portefeuille nr. 9-4]., 1934-1939; 1709
  - Materiaal onderzoek, --- door Toegepast Natuurwetenschappelijk Onderzoek [dossier 21] [portefeuille nr. 11-3]., 1929-1939; 1713
  - Materiaal onderzoek, stichting --- [dossiers 22, 342] [portefeuille nr. 13-2]., 1931-1949; 1716
  - Mawe, procedure Staat/ ---, bestek 95 dienst 1930 Rijksweg Princehage -Berg op Zoom [dossier 301] [portefeuille nr. 90-1]., 1930-1942; 1820
  - Mededelingen, rapporten en --- Rijkswaterstaat [dossier 21] [portefeuille nr. 12-2]., 1931-1942; 1714
  - Meetkundige dienst, samenwerking Landmeetkundige dienst van het kadaster met de --- van de Rijkswaterstaat [dossier 177] [portefeuille nr. 71-1]., 1930-1933; 1793
  - Meetkundige dienst, samenwerking Landmeetkundige dienst van het kadaster met de --- van de Rijkswaterstaat [dossier 177] [portefeuille nr. 71-2]., 1934-1949; 1793
  - Meppel, Rijksweg 31; --- Assen-de Punt, verbetering Rijksweg 31 met aansluiting rijkswegen 31 en 32 bij de Pijlebrug [dossiers 310, 387] [portefeuille nr. 129-1]., 1931-1938; 1873
  - Meppelerdiep, --- [dossiers 68, 70] [portefeuille nr. 43-2]., 1947-1949; 1759
  - Meppelerdiep, bemaling ( afstroming ) --- [dossier 375] [portefeuille nr. 160-1]., 1930-1940; 1918
  - Merwede, brug over de --- bij Baanhoek [dossiers 40, 303] [portefeuille nr. 24-2]., 1931-1940; 1735
  - Moerdijk, --- brug [dossier 40] [portefeuille nr. 23-1]., 1932-1934; 1734
  - Moerdijk, Rijksweg 16; --- Princehage met verbinding noordelijke rondweg om Breda [dossier 301] [portefeuille nr. 83-1]., 1935-1939; 1810
  - Moerdijkbrug, Rijksweg 16; aftakking --- Zuid (tunnel bij Valbrug te Beek) [dossier 301] [portefeuille nr. 92-5]., 1942-1944; 1824
  - Moerdijkse veer, --- [dossier 374] [portefeuille nr. 156-1]., 1930-1943; 1910
  - Mooie Nel, zandwinning uit de --- voor Rijksweg 2 [dossier 651] [portefeuille nr. 175-3]., 1942-1943; 1940
  - Molenwet, --- [dossiers 21, 78] [portefeuille nr. 56-3]., 1942-1949; 1775
  - Muggenplaag, --- rond het IJsselmeer [dossier 547] [portefeuille nr. 170-2]., 1936-1942; 1932
  - Nationale Plan, dienst --- [dossier 21] [portefeuille nr. 9-3]., 1941-1943; 1709
  - Natuurbescherming, --- Staatsbosbeheer [dossier 21] [portefeuille nr. 9-2]., 1936-1940; 1709
  - Nederlandse, subsidie aan --- dierkundige vergelijk voor kosten onderzoek naar de veranderingen in de Flora en Fauna Zuiderzee tijdens en na drooglegging [dossier 547] [portefeuille nr. 170-3]., 1939-1949; 1932
  - Nederlandse Bassalt Mij., geschil Staat/ --- bestek 227, dienst 1939-1940 over verhardingen enz. op Rijkswegen 9 en 10 [dossiers 304, 665] [portefeuille nr. 111-3]., 1941-1949; 1850
  - Nederlandse-Belgische. --- aangelegenheden [dossiers 3, 45, 65, 73, 210] [portefeuille nr. 32-1]., 1946-1949; 1745
  - Nederlandse-Duitse, --- aangelegenheden [dossier 45] [portefeuille nr. 32-2]., 1949; 1745
  - Neder Rijn, bijdrage kosten bouw brug over --- te Arnhem [dossier 37] [portefeuille nr. 22-1]., 1930-1938; 1732
  - Nederlandse Vaarwegen, normalisatie --- [dossiers 6, 45] [portefeuille nr. 27-1]., 1930-1943; 1738
  - Niers, verbetering van de --- [dossiers 71, 210, 645] [portefeuille nr. 44-3]., 1930-1948; 1761
  - Nieuwe Meer, subsidie in kosten bouw schutsluis in het -- - [dossiers 6, 64, 304] [portefeuille nr. 40-2]., 1930-1948; 1755
  - Nieuw Willem, tekeningen kaaimuur --- haven te Harlingen nr. 1 t/m 34 [dossier 35] [portefeuille nr. 19-3]., 1728
  - Nieuw Willem, tekeningen kaaimuur --- haven te Harlingen nr. 35 t/m 57 [dossier 35] [portefeuille nr. 19-4]., 1729
  - Noord-Brabant, tracés autosnelwegen in --- [dossier 301] [portefeuille nr. 92-3]., 1940-1944; 1824
  - Noord-Holland, regeling met de provincie --- aangaande provinciale werken houdende met rijkswerken [dossier 304] [portefeuille nr. 113-2]., 1939-1949; 1852
  - Noord-Hollands kanaal, bouw bruggen over het --- in provinciale wegen [dossier 304] [portefeuille nr. 112-2]., 1936-1941; 1851
  - Noordoostpolder, weg Zwolle-Zwartsluis-Blokzijl-Kuinre, verbinding met --- [dossier 308] [portefeuille nr. 123-1]., 1933-1937; 1866
  - Noordoostpolder, Rijksweg 40; Rauwerd-Sneek-Lemmer als onderdeel van de verbinding Leeuwarden-Lemmer [dossier 307] [portefeuille nr. 122-2]., 1940-1944; 1865
  - Noordoostpolder, plan voor inpoldering --- [dossier 547] [portefeuille nr. 166-2]., 1931-1939; 1927
  - Noordoostpolder, plan voor de --- en verkavelingsplan [dossier 547] [portefeuille nr. 168-1]., 1935-1942; 1929
  - Noordoostpolder, wijziging in verkavelingsplan --- [dossier 547] [portefeuille nr. 168-2]., 1938-1942; 1930
  - Noordoostpolder, instelling Openbaar Lichaam --- [dossiers 308, 547] [portefeuille nr. 170-1]., 1940-1945; 1932
  - Noordzeekanaal, berg- en baggerspecie uit het --- en het Buiten IJ [dossier 651] [portefeuille nr. 39-1]., 1929-1940; 1753
  - Noordzeekanaal, bijdrage van belanghebbenden in kosten van verbetering --- [dossiers 64, 651] [portefeuille nr. 39-2]., 1930-1949; 1753
  - Noordzeekanaal, --- driemaandelijks bericht over de verbetering [dossier 651] [portefeuille nr. 174-2]., 1930-1939; 1939
  - Noordzeekanaal, --- wijziging Hembrug en vergoeding aan de N.S. wegens meerdere bedieningskosten [dossier 651] [portefeuille nr. 174-3]., 1931-1946; 1939
  - Noordzeekanaal, ---, verzilting, modelproeven met zoutscherm [dossier 651] [portefeuille nr. 175-2]., 1936-1944; 1940
  - Noordzeekust, bijdrage in de kosten verdediging van de -- - door provincie Noord-Holland [dossier 31] [portefeuille nr. 16-1]., 1916-1949; 1721
  - Normalisatie, lidmaatschap hoofdcommissie voor de --- [dossier 21] [portefeuille nr. 10-1]., 1930-1946; 1710
  - Normalisatie, --- Nederlandse vaarwegen [dossiers 6, 45] [portefeuille nr. 27-1]., 1930-1943; 1738
  - Normalisering, --- Hollands Diep [dossiers 40, 74] [portefeuille nr. 25-1]., 1942-1944; 1736
  - Nijmegen, Rijksweg 53; aanleg rijksweg --- Beek [dossier 302] [portefeuille nr. 93-2]., 1934-1939; 1825
  - Onderhoud, Stavorense Zuidermeer, bijdrage in --- aan A. van Giffen en J. Plantinga [dossier 226] [portefeuille nr. 81-1]., 1930-1942; 1806
  - Onderscheidingstekens, --- op dienstkleding personeel Rijkswaterstaat en Zuiderzeewerken [dossiers 21, 345, 347] [portefeuille nr. 11-4]., 1713
  - Onderwijsfonds, --- voor de Scheepvaart [dossier 347] [portefeuille nr. 152-3]., 1941-1949; 1904
  - Onderzoekingen, --- in de hoofden [dossier 45] [portefeuille nr. 29-3]., 1936-1946; 1741
  - Onteigening, hoge kosten berekening van deskundigen bij onteigeningsprocedures [dossiers 303, 387] [portefeuille nr. 162-2]., 1933-1937; 1921
  - Onteigening, bijlagen over --- Rijksweg 2 [dossier ....] [portefeuille nr. 177-1]., 1938; 1942
  - Onteigening, --- t.b.v. Rijksweg 3 [dossier ....] [portefeuille nr. 178-1]., 1932; 1943
  - Onteigening, --- t.b.v. de rijksweg Eemnes-Hoevelaken in de Rijksweg 1 [dossier ....] [portefeuille nr. 176-1]., 1938; 1941
  - Onteigening, t.b.v. Rijksweg 4A [dossier ....] [portefeuille nr. 179-1]., 1938; 1944
  - Ontwikkeling, --- van de Westerschelde [dossier 345] [portefeuille nr. 28-2]., 1929-1935; 1740
  - Oorlogsomstandigheden, commissie Vlissingen, schaderegeling [dossiers 21, 24] [portefeuille nr. 12-4]., 1941-1949; 1715
  - Oorlogsschade, herstel --- aan schutsluizencomplex Vlissingen [dossiers 3, 35, 60, 65]., 1946-1949; 1757
  - Oost- en West Zeeuws Vlaanderen, aanleg verbindingsweg tussen --- [dossier 305] [portefeuille nr. 115-2]., 1931-1933; 1854
  - Oostelijk Groningen, voeding van de kanalen in Drenthe en --- [dossiers 45, 70, 375] [portefeuille nr. 44-4]., 1946-1948; 1761
  - Opdooien, opvriezen en --- van wegen, weerkundige gegevens [dossier 42] [portefeuille nr. 141-3]., 1940-1949; 1892
  - Opstuwing, Maas in Limburg, schade door ... Maas [dossier 210] [portefeuille nr. 80-1]., 1930-1938; 1804
  - Opvriezen, --- en opdooien van wegen, weerkundige gegevens [dossier 342] [portefeuille nr. 141-3]., 1940-1949; 1892
  - Opzetgelden, --- aannemers [dossiers 21, 23] [portefeuille nr. 13-1]., 1941-1948; 1716
  - Opzichters, aanspraken op aanstelling in vaste dienst van tijdelijke --- en ingenieurs met een diensttijd van meer dan 10 jaren [dossier 346] [portefeuille nr. 151-3]., 1930-1939; 1903
  - Organiek besluit, ---, vaststellen directies en arrondissementen [dossiers 79, 344, 346, 348] [portefeuille nr. 146-1]., 1943-1947; 1898
  - Organisatie, centrale --- Toegepast Natuurwetenschappelijk Onderzoek [dossier 21] [portefeuille nr. 10-3]., 1933; 1710
  - Oude IJssel, verbetering van de --- en de Aastrang [dossiers 62, 85] [portefeuille nr. 37-3]., 1930-1939; 1751
  - Oude IJssel, verbetering van de --- en de Aastrang [dossiers 62, 85] [portefeuille nr. 37-4]., 1941-1948; 1751
  - Oude IJssel, subsidie verbeteringswerken --- en Aastrang [dossiers 62, 85] [portefeuille nr. 38-1]., 1942-1948; 1752
  - Orthen, Rijksweg 26; bouw onderdoorgangen in spoorlijst te --- in verband met verlegging [dossier 301] [portefeuille nr. 90-2]., 1933-1939; 1820
  - Overeenkomst, --- voorziening haven Enkhuizen [dossier 35] [portefeuille nr. 18-5]., 1933-1939; 1725
  - Overheidspersoneel, bijverdiensten --- [dossier 345] [portefeuille nr. 149-1]., 1934-1942; 1901
  - Overlaadhaven, Julianakanaal, --- Stein [dossier 210] [portefeuille nr. 77-3]., 1930-1937; 1801
  - Overlaadhaven, Julianakanaal, --- Born [dossier 210] [portefeuille nr. 77-1]., 1931-1936; 1800
  - Overlaadhaven, Julianakanaal, Maasbracht [dossier 210] [portefeuille nr. 77-2]., 1932-1935; 1801
  - Overijsselse grens, Rijksweg 32; verbeteren van de gedeelten Akkrum-Barrahuis-Leeuwarden --- [dossier 307] [portefeuille nr. 122-1]., 1938-1943; 1865
  - Overijsselse, --- kanalisatie Mij (M.O.K.) [dossier 375] [portefeuille nr. 159-1]., 1930-1937; 1916
  - Overijsselse, --- kanalisatie Mij (M.O.K.) [dossiers 68, 375] [portefeuille nr. 159-2]., 1940-1949; 1916
  - Overijsselse, --- kanalisatie Mij (M.O.K.) [dossier 375] [portefeuille nr. 159-3]., 1938-1946; 1917
  - Overijsselse Vecht, verbetering ---, bijdrageregeling [dossiers 68, 75] [portefeuille nr. 43-3]., 1929-1947; 1759
  - Pannerdens kanaal, verbeteren van het --- (militaire landsbelangen) [dossiers 37, 352] [portefeuille nr. 47-1]., 1764
  - Papendrecht, inpoldering ---, dijkverzwaring Gorinchem - -- [dossier 40] [portefeuille nr. 25-2]., 1940-1943; 1736
  - Papendrecht, Rijksweg 15; ruilverkaveling --- [dossier 303] [portefeuille nr. 102-2]., 1937-1941; 1839
  - Parkeerplaatsen, harde bermen en --- langs rijkswegen [dossier 342] [portefeuille nr. 145-1]., 1935-1936; 1897
  - Peel, --- kanalen, spaarkom Budel [dossiers 4, 7, 68, 71] [portefeuille nr. 45-1]., 1940-1949; 1762
  - Peil, --- IJsselmeer [dossier 547] [portefeuille nr. 166-1]., 1933-1935; 1926
  - Perkpolder, veerhaven --- [dossier 374] [portefeuille nr. 155-1]., 1930-1936; 1908
  - Perkpolder, veerhaven --- [dossier 374] [portefeuille nr. 155-2]., 1937-1938; 1909
  - Permanente, --- Commissie voor de Wegencongressen [dossier 342] [portefeuille nr. 134-2]., 1930-1947; 1881
  - Philippine, onderhoud gemeente haven --- [dossier 3] [portefeuille nr. 2-2]., 1930-1949; 1696
  - Procedure, --- Staat/Volker, bestek 3, 1939 baggerwerk haven IJmuiden [dossiers 64, 651] [portefeuille nr. 40-1]., 1938-1949; 1755
  - Procedure, --- Staat/Drenthe, schadevaring schip Rheinlust aan sluis Maasbracht [dossiers 71, 210] [portefeuille nr. 45-5]., 1942-1948; 1762
  - Procedure, --- Staat/Broersma te Bergen over afrekening bestek 79 dienst 1924-1925 [dossiers 71, 210] [portefeuille nr. 46-1]., 1930-1947; 1763
  - Procedure, strooppot, --- Staat/G. Rijndijk [dossier 79] [portefeuille nr. 61-1]., 1933-1940; 1782
  - Procedure, Maas in Limburg, --- Staat/van Haren [dossier 210] [portefeuille nr. 79-2]., 1931-1940; 1803
  - Procedure, --- Staat/Mawe, bestek 95, dienst 1930 Rijksweg Princenhage-Bergen op Zoom [dossier 301] [portefeuille nr. 90-1]., 1930-1942; 1820
  - Procedure, --- Staat/Groenix van Zoelen en Rijke over veerrechten over de Noord [dossiers 210, 374] [portefeuille nr. 158-2]., 1931-1948; 1914
  - Provinciale weg, --- Scheveningen-Katwijk-Noord-Hollandse grens [dossier 303] [portefeuille nr. 100-2]., 1933-1937; 1834
  - Provinciale weg, --- Scheveningen-Katwijk-Noord-Hollandse grens [dossier 303] [portefeuille nr. 100-3]., 1940-1949; 1835
  - Prijzen en lonen, Commissie standaardprijzen en -lonen [dossier 21] [portefeuille nr. 9-5]., 1939-1948; 1709
  - Radarinstallaties, provinciale veren over de Westerschelde, --- op vaartuigen [dossier 374] [portefeuille nr. 157-4]., 1948-1949; 1913
  - Radiotoestellen, --- voor de Rijkswaterstaat [dossiers 21, 45, 352] [portefeuille nr. 154-2]., 1946-1949; 1907
  - Randweg, Rijksweg 16, aanleg van noordelijke --- (Rijksweg 62) om Breda naar Rijksweg 16 [dossier 301] [portefeuille nr. 92-4]., 1937-1943; 1824
  - Randweg Rotterdam, ---; verbinding van rijkswegen 3 en 16 met rijkswegen 13 en 20 [dossiers 303, 348] [portefeuille nr. 106-1]., 1934-1946; 1843
  - Rapporten, --- en mededelingen Rijkswaterstaat [dossier 21] [portefeuille nr. 12-2]., 1931-1942; 1714
  - Regeling, --- met de provincie Noord-Holland aangaande provinciale werken verband houdende met rijkswerken [dossier 304] [portefeuille nr. 113-3]., 1939-1949; 1852
  - Regeling oorlogsomstandigheden, ---, tegemoetkoming schade [dossier 21] [portefeuille nr. 9-1]., 1939-1940; 1708
  - Reizen, buitenlandse --- van ambtenaren [dossiers 21, 345] [portefeuille nr. 148-3]., 1947-1949; 1900
  - Rhenen, Rijksweg 25; traverse --- [dossier 306] [portefeuille nr. 116-1]., 1940-1948; 1855
  - Richtlijnen, --- aanstelling en beloning waterwaarnemers [dossiers 100, 350] [portefeuille nr. 154-1]., 1933-1949; 1907
  - Rivierkruising, --- de Lek met kanaal Amsterdam-Boven Rijn bij Wijk bij Duurstede [dossier 5] [portefeuille nr. 6-4]]., 1935-1941; 1704
  - Rolbrug, Rijksweg 27; vervangen --- over de Donge te Geertruidenberg [dossier 301] [portefeuille nr. 92-1]., 1935-1942; 1824
  - Rolbasculenbrug, dubbele --- Terneuzen [dossier 3] [portefeuille nr. 2-1]., 1930-1949; 1695
  - Roeibootveer, --- te Abeele over het kanaal te Walcheren [dossier 374] [portefeuille nr. 156-2]., 1930-1941; 1910
  - Rondvraag, --- bij vacatures [dossier 345] [portefeuille nr. 149-5]., 1932-1936; 1901